臺灣桃園地方法院刑事交通事件裁定　　　　　　　　　九十三年度交聲字第七一號
　　原處分機關　交通部公路總局新竹區監理所桃園監理站
　　異　議　人
　　即受處分人　甲○○
右列異議人因違反道路交通管理處罰條例案件，不服交通部公路局新竹區監理所桃園
監理站所為中華民國九十三年一月十五日桃監裁罰字第裁五二－ＫＡＣ二七四九○一
號違反道路交通管理事件裁決書所為之處分（原舉發單字號：雲林縣政府警察局舉發
違反道路交通管理事件通知單九一雲警交字第ＫＡＣ二七四九○一號），聲明異議，
本院裁定如左：
       主  文
異議駁回。
        理  由
一、聲明異議意旨略以：異議人於民國九十二年十二月十三日十六時二十分許，駕駛
    車號二Ｂ－二○七二號自用小客貨車，行經台十七線五港段南下處，經雲林縣警
    察局台西分局警員黃文志攔停舉發「經雷達測速七十二公里，限速五十公里，超
    速二十二公里」，惟當日警員在現場並未依「固定式測速照相及移動式照相之設
    置理念、原則、執勤要領及查核機制」設置任何告示牌，取締程序有瑕疵，且當
    時異議人車前有一部自用小客車速度很快，而伊車速僅約時速五十公里左右，並
    未超速，警員所測得之車速，應係前車車速云云。
二、按汽車駕駛人，行車速度，超過規定之最高時速者，處新臺幣一千二百元以上二
    千四百元以下罰鍰；又汽車駕駛人違反第四十條第一項者，除依原條款處罰鍰外
    ，並予記違規點數一點，道路交通管理處罰條例第四十條第一項、第六十三條第
    一項第一款定有明文。另按行車速度，依標誌之規定，無標誌者，應依左列規定
    ：一、在市區道路，時速不得超過五○公里，在郊外道路時速不得超過六○公里
    ，道路交通安全規則第九十三條第一項第一款有明文規定。
三、本件異議人即受處分人甲○○於九十二年十二月十三日十六時二十分許，駕駛車
    號二Ｂ－二○七二號自用小客貨車，行經雲林縣台十七線五港段南下處，經雲林
    縣警察局台西分局警員攔停舉發其有「經雷達測速七十二公里，限速五十公里，
    超速二十二公里」之行為，並填製雲林縣警察局九十一雲警交字第ＫＡＣ二七四
    九○一號舉發違反道路交通管理事件通知單，惟異議人於應到案日期（九十二年
    十二月二十八日）前向逕向舉發單位申訴不服舉發，裁決機關認無理由仍於九十
    三年一月十五日裁決處罰鍰新臺幣一千九百元，並記違規點數一點，有前揭舉發
    違反道路交通管理事件通知單、裁決書及申訴單等影本各一件附卷可稽。
四、訊之異議人固坦認於右開時、地駕駛前述車輛，經警攔停查獲之事實不諱，惟矢
    口否認有何超速行駛之違規情事，而以前揭情詞為由提出異議。然查：異議人於
    右開時、地，駕駛前述車輛以時速七十二公里之速度行駛而超速違規一節，業據
    證人即舉發員警黃文志於本院調查時，到庭結證：當日伊與同事李銘治在台十七
    線八十四點五公里處，執行交通稽查勤務，由李銘治持電達測速儀，對準來車方
    向測速，該測速儀有經濟部標準檢驗局合格證書，其扳機有二段，第一段先將來
    車車速顯示在螢幕上，第二段即將螢幕鎖定，除非再按一次回復成未設定，否則
    不會測到他車，取締當時只有異議人之自小客貨車通過，不會誤測他車車速等語
    綦詳，而證人黃文志與異議人間素無怨懟，衡情實無自陷於偽證罪之追訴以構詞
    誣賴異議人之理。且該舉發測定所使用之非照相式雷達測速儀（編號ＭＭ000
    0000Ａ），係經經濟部標準檢驗局檢定合格者，復有該局電達測速儀檢定合
    格單影本一紙在卷足憑，再參以異議人於警方攔停取締前，並無其他車輛自其車
    旁經過，警員黃文志攔停時有給伊看測速儀後方所顯示之車速，確為時速七十二
    公里等情，既經異議人於本院調查時供認在卷，是依當時車況，本件執勤員警顯
    無誤測他車車速之可能，益徵證人黃文志上開證述之內容，應屬實情，異議人所
    辯：警員所測得之車速，應係前車車速云云，顯係事後卸責之詞，要難採信。另
    異議人雖又辯以：違規路段未設置任何告示牌，取締程序有瑕疵云云，然依證人
    黃文志於同日庭期所述，違規路段前約二、三十公尺處，即有「前有測速照相請
    減速慢行」之警示標誌，此復有現場照片二張在卷可佐，足見違規路段前確設置
    有警示標誌無訛，雖異議人對此猶狡稱：該警示標誌乃事後所貼云云，惟按行車
    速度，依標誌之規定，道路交通安全規則第九十三條第一項第一款已有明文，異
    議人自承其因超速曾遭舉發二次，就上開規定尚難諉為不知，而本件違規路段之
    限速為時速五十公里，有卷附之現場照片一張可稽，異議人本應按設置於上述路
    段之限速標誌指示行駛，至「前有測速照相」等之警示標誌或告示牌，僅在提醒
    駕駛人小心駕駛，確保行車安全，汽車駕駛人自不得以無警示標誌或告示牌之設
    置，而脫免其責任，故異議人此部分所辯，縱認屬實，亦不足採為其有利之認定
    。從而，原處分機關以異議人違規情事明確，逕行裁處異議人處罰鍰新臺幣一千
    九百元，並記違規點數一點，於法並無違誤或不當之處，異議意旨求為撤銷原裁
    決，非有理由，應予駁回。
據上論斷，應依道路交通管理處罰條例第八十七條第二項、道路交通案件處理辦法第
十九條，裁定如主文。
中      華      民      國  九十三    年      四      月      五      日
                              臺灣桃園地方法院交通法庭
                                      法  官   丁俊成
右正本證明與原本無異。
如不服本裁定，應於裁定送達後五日內向本院提出抗告狀。
                                      書記官   簡慧瑛
中      華      民      國    九十三    年      四      月     十九     日
